【裁判字號】    97,易,969
【裁判日期】    970709
【裁判案由】    恐嚇取財等
【裁判全文】
臺灣彰化地方法院刑事判決               97年度易字第969號
公  訴  人  臺灣彰化地方法院檢察署檢察官
被      告  甲○○
                    （現另案羈押於臺灣南投看守所）
            庚○○
                      之1
上列被告等因恐嚇取財等案件，經檢察官提起公訴（97年度偵字
第382號、第1296號、第4251號），本院依簡式審判程序判決如
下：
    主  文
甲○○共同犯如附表所示之罪，累犯，各處如附表所示之刑。應
執行有期徒刑肆年陸月。
庚○○幫助犯竊盜罪，處有期徒刑貳月，如易科罰金，以新臺幣
壹仟元折算壹日。
    事  實
一、甲○○前於民國91年間曾因偽造文書、恐嚇取財及贓物等案
    件，分別經臺灣臺中地方法院及臺灣高雄地方法院判處有期
    徒刑5月、3年6月及4月確定，嗣並經臺灣高雄地方法院裁定
    應執行有期徒刑4年，再於94年間因竊盜案件，經臺灣高等
    法院臺中分院判處有期徒刑1年2月確定，而其入監接續執行
    前開案件後，於96年5月23日執行完畢。詎仍不知悔改，竟
    與己○○（由本院另行審結）共同基於意圖為自己不法所有
    之犯意聯絡，謀議竊車以勒贖，遂先由甲○○於96年8月間
    某時，以新臺幣（下同）5千元之代價，向庚○○借用其所
    有之車牌號碼R7-9237號自用小客車，以供竊車使用。庚○○雖預見甲○○將利用該車作為犯罪之用，但仍基於縱甲○○以該車實行竊盜犯罪，亦不違背其本意之幫助故意，提供
    該車予甲○○，而幫助甲○○、己○○駕駛該車四處竊盜車
    輛。後甲○○即駕駛上開自用小客車，搭載己○○四處搜尋
    作案目標，嗣於附表所示時間、地點鎖定目標後，即由己○○下車以不詳方式竊取如附表所示之車輛，得手後再推由甲○○撥打電話予車主恫稱需交付如附表所示之款項才能取回
    車輛等語，致除如附表編號6所示之被害人未依指示付款而
    恐嚇取財未遂外，其餘被害人均因畏懼車輛遭變賣或解體，
    而各將如附表所示之款項，匯入甲○○指定之合作金庫商業
    銀行臺東分行0000000000000號帳戶內（戶名為石光明，其
    所涉之幫助恐嚇取財罪部分，由檢察官另行偵辦中）。之後
    即由甲○○負責提領款項，再與己○○分贓而花用殆盡。
二、案經彰化縣警察局彰化分局報告臺灣彰化地方法院檢察署檢
    察官偵查起訴。
    理  由
一、被告甲○○、庚○○於準備程序中，先就前揭犯罪事實為有
    罪之陳述，且所犯係死刑、無期徒刑、最輕本刑為3年以上
    有期徒刑以外之罪，經本院合議庭依刑事訴訟法第273條之1
    第1項之規定，裁定由受命法官獨任進行簡式審判程序，合
    先敘明。
二、訊據被告甲○○、庚○○對於上揭犯罪事實均坦承不諱，核
    與附表所示之被害人壬○○等人分別於警詢時指證之情節相
    符，並有提款過程監視錄影畫面翻拍照片10張、竊車過程監
    視錄影畫面翻拍照片25張、匯款執據1張、門號0000-000000
    號通聯調閱查詢單、合作金庫商業銀行臺東分行0000000000
    000號帳戶開戶基本資料、交易明細表及通訊監察譯文各1份
    等資料在卷可稽，足認被告2人之自白均與事實相符，是以
    本件事證已臻明確，被告2人上開犯行均堪以認定。
三、核被告甲○○所為，係犯如附表所示之罪名；被告庚○○所
    為，係犯刑法第30條第1項前段、第320條第1項之幫助竊盜
    罪。公訴人雖認被告甲○○所為如附表編號4所示之恐嚇取
    財犯行，係犯刑法第346條第3項、第1項之恐嚇取財未遂罪
    ，然查被告甲○○著手實施對於附表編號4所示被害人之恐
    嚇取財行為後，實際已得款1元，故其行為已達既遂程度，
    是以此部分之起訴法條容有未洽，惟起訴之基本社會事實同
    一，本院自得變更此部分之起訴法條為同條第1項之恐嚇取
    財既遂罪。又被告甲○○著手實施對於附表編號6號所示被
    害人之恐嚇取財行為而不遂，為未遂犯，是以此部分應依刑
    法第25條第2項之規定，按既遂犯之刑度減輕其刑。另被告
    庚○○所為之幫助竊盜罪部分，應依刑法第30條第2項之規
    定減輕其刑。至被告甲○○所犯如附表所示之數罪間，犯意
    各別，行為互異，應分論併罰之。再被告甲○○於91年間曾
    因偽造文書、恐嚇取財及贓物等案件，分別經臺灣臺中地方
    法院及臺灣高雄地方法院判處有期徒刑5月、3年6月及4月確
    定，嗣並經臺灣高雄地方法院裁定應執行有期徒刑4年，又
    於94年間因竊盜案件，經臺灣高等法院臺中分院判處有期徒
    刑1年2月確定，而其入監接續執行前開案件後，於96年5月
    23日執行完畢等情，有臺灣彰化地方法院檢察署刑案資料查
    註紀錄表及臺灣高等法院被告前案紀錄表各1份在卷可憑，
    則其於5年以內故意再犯如附表所示之有期徒刑以上之罪，
    為累犯，均應依刑法第47條第1項之規定加重其刑。爰審酌
    被告甲○○正值青年，不思正途謀生，竟以竊取他人汽車再
    以電話恐嚇車主交付贖款之方式獲取暴利，已嚴重危害良善
    風俗及社會治安，被告庚○○可預見被告甲○○將利用其車
    輛作為犯罪之用，竟仍將其車輛借予被告甲○○使用，而助
    長犯罪，所為亦不足取，惟念及渠等犯後尚能坦承犯行，知
    所悔悟，態度良好，暨渠等之生活狀況、智識程度等一切情
    狀，就渠等所犯之罪，各量處如附表及主文所示之刑，並就
    被告甲○○部分定其應執行之刑，就被告庚○○部分諭知易
    科罰金之折算標準。
據上論斷，應依刑事訴訟法第273條之1第1項、第299條第1項前
段、第300條，刑法第320條第1項、第346條第1項、第3項、第25
條第2項、第30條第1項前段、第2項、第41條第1項前段、第47條
第1項、第51條第5款，刑法施行法第1條之1，判決如主文。
本案經檢察官謝雨青到庭執行職務。
中    華    民    國    97    年    7     月    9     日
                  臺灣彰化地方法院刑事第七庭
                                    法    官  紀佳良
以上正本證明與原本無異。
如不服本判決，應於判決送達後10日內，向本院提出上訴書狀，
上訴書狀應「敘述具體上訴理由」，並按他造當事人之人數附繕
本。「切勿逕送上級法院」。
告訴人或被害人對於判決如有不服具備理由請求檢察官上訴者，
其上訴期間之計算係以檢察官收受判決正本之日期為準。
中    華    民    國    97    年    7     月    10    日
                                      書記官  詹國立
附錄本案論罪科刑法條：
刑法第三百二十條第一項：
意圖為自己或第三人不法之所有，而竊取他人之動產者，為竊盜
罪，處五年以下有期徒刑、拘役或五百元以下罰金。
刑法第三百四十六條：
意圖為自己或第三人不法之所有，以恐嚇使人將本人或第三人之
物交付者，處六月以上五年以下有期徒刑，得併科一千元以下罰
金。
以前項方法得財產上不法之利益，或使第三人得之者，亦同。
前二項之未遂犯罰之。
附表：
┌──┬────┬───────┬───┬────┬────┬─────┬───┬────────────────┬───┐
│編號│竊盜時間│竊盜地點      │被害人│竊取車輛│恐嚇取財│勒贖金額 (│實際得│觸犯法條及罪名                  │量刑  │
│    │        │              │      │車牌號碼│時間    │新台幣)   │款金額│                                │      │
├──┼────┼───────┼───┼────┼────┼─────┼───┼────────────────┼───┤
│ 1  │96年8月 │臺中縣大肚鄉頂│壬○○│X6-8242 │96年9月3│20000元   │同左  │刑法第320條第1項之竊盜罪        │10月  │
│    │30日20時│街村自由路與華│      │        │日16時59│          │      ├────────────────┼───┤
│    │50分許  │山路口附近    │      │        │分許    │          │      │刑法第346條第1項之恐嚇取財罪    │10月  │
├──┼────┼───────┼───┼────┼────┼─────┼───┼────────────────┼───┤
│ 2  │96年9月3│彰化縣彰化市快│丙○○│M9-4793 │96年9月3│30000元   │同左  │刑法第320條第1項之竊盜罪        │10月  │
│    │日10時30│官里彰南路4段 │      │        │日17時4 │          │      ├────────────────┼───┤
│    │分許    │512號前       │      │        │分許    │          │      │刑法第346條第1項之恐嚇取財罪    │10月  │
├──┼────┼───────┼───┼────┼────┼─────┼───┼────────────────┼───┤
│ 3  │96年9月4│新竹市○○街68│戊○○│5B-3282 │96年9月4│30000元   │同左  │刑法第320條第1項之竊盜罪        │10月  │
│    │日某時  │號前 (馬偕醫院│      │        │日15時37│          │      ├────────────────┼───┤
│    │        │新竹分院附近) │      │        │分許    │          │      │刑法第346條第1項之恐嚇取財罪    │10月  │
├──┼────┼───────┼───┼────┼────┼─────┼───┼────────────────┼───┤
│ 4  │96年9月5│臺中縣梧棲鎮某│乙○○│3392-NK │96年9月6│20000元， │1元   │刑法第320條第1項之竊盜罪        │10月  │
│    │日20時許│處            │      │        │日9時47 │惟乙○○僅│      ├────────────────┼───┤
│    │        │              │      │        │分許    │匯入1元至 │      │刑法第346條第1項之恐嚇取財罪    │10月  │
│    │        │              │      │        │        │甲○○指定│      │                                │      │
│    │        │              │      │        │        │之帳戶內  │      │                                │      │
├──┼────┼───────┼───┼────┼────┼─────┼───┼────────────────┼───┤
│ 5  │96年9月6│彰化縣和美鎮彰│辛○○│OE-0657 │96年9月6│25000元   │同左  │刑法第320條第1項之竊盜罪        │10月  │
│    │日10時許│新路2段461號旁│      │        │日12時36│          │      ├────────────────┼───┤
│    │        │空地          │      │        │分許    │          │      │刑法第346條第1項之恐嚇取財罪    │10月  │
├──┼────┼───────┼───┼────┼────┼─────┼───┼────────────────┼───┤
│ 6  │96年11月│彰化縣鹿港鎮復│丁○○│PR-6666 │96年11月│8至10萬元 │無    │刑法第320條第1項之竊盜罪        │10月  │
│    │7日11時 │興路488號隔壁 │      │        │7日17時 │          │      ├────────────────┼───┤
│    │30分許  │停車場        │      │        │3分許   │          │      │刑法第346條第3項、第1項之恐嚇取 │8 月  │
│    │        │              │      │        │        │          │      │財未遂罪                        │      │
└──┴────┴───────┴───┴────┴────┴─────┴───┴────────────────┴───┘


司法院資訊處製作；財團法人民間司法改革基金會備份。
